# 多次交易分步实现同一控制下企业合并 _ 属于原投资方损益抵消

提问人：tusy0206@qq.com 时间：2021-06-30 20:53:27
@chenyiwei 陈版，您好，假设 B、C皆为A的子公司，间接持股，A持有B 100%，A持C 70%，B持C 30%，年末B现金购买A持有C 70%【简化对价按照最终合并方账面价值支付】。在B的合并抵消中：
1 ） 合并日：
借： 实收资本
资本公积
盈余公积
未分配利润
贷 长期股权投资
借：年初未分配利润
C 利利 润 中属于中属于 A 的部分的部分
投资收益【单体报表权益法确认投资收益】
贷：未分配利润
.......恢复留存收益等。
问题 ：： 请问“C 利利 润 中属于中属于 A 的部分的部分 ” 用什用什么么科目表示，，目前我考 虑 的是用的是用 试 算平衡表中利 润 分配分配 —— 其他中替代。如果答案是，， 这 可能可能涉涉及到所有者者 权 益表怎益表怎么么列示的列示的 问题

回答人：chenyiwei
“C利润中属于A的部分”在抵销分录中是借记资本公积（资本溢价或股本溢价）。因为购买对价中是包含了该70%股权的全部净资产，相当于就这部分70%股权对应的留存收益，B也是支付了现金给A，视作对母公司A的一项分配。也与通常情况下的“被合并方留存收益恢复”的处理原则一致。